臺灣桃園地方法院刑事判決                          九十一年度易字第四二號
    公  訴  人  臺灣桃園地方法院檢察署檢察官
    被      告  乙○○
右列被告因竊盜案件，經檢察官提起公訴（九十一年度偵字第一七二四號），本院判
決如左：
    主  文
乙○○竊盜，累犯，處罰金伍佰元，如易服勞役以參佰元折算壹日。
    事  實
一、乙○○於民國八十六間曾犯竊盜案件，經本院於八十七年四月二十五日以八十七
    年度易字第一三三號判處有期徒刑一年二月，於八十八年七月十六日執行完畢。
    嗣於八十八年間，又因竊盜案件，經本院於八十九年四月二十四日以八十八年度
    易字第二六三四號判處有期徒刑三月確定，於八十九年六月二日執行完畢。竟仍
    不知悔改，於九十一年一月七日十四時三十分許，至桃園縣龍潭鄉○○村○○路
    十一巷八號甲○○住處發送傳單，因見甲○○所有之泳衣一件，披晾在一樓騎樓
    所架設之鐵線上，竟意圖為自己不法之所有，徒手竊取該件泳衣，得手後，將泳
    衣放在其所騎用之腳踏車籃子內，並用帽子遮蓋作為掩飾。乙○○正欲離去之際
    為甲○○所發覺，經鄰人報警而當場查獲。
二、案經桃園縣警察局平鎮分局報告台灣桃園地方法院檢察署檢察官偵查起訴。
    理  由
一、訊據被告乙○○坦承將被害人甲○○所有之泳衣一件放入其當時所騎乘之腳踏車
    籃子內，惟矢口否認有何竊盜之犯行，辯稱：該泳衣是在被害人的門前騎樓下撿
    到的，沒有竊盜云云。惟查：右揭犯罪事實，業據證人即被害人甲○○於本院審
    理時結證屬實，參以被告於警訊時已供承：「當時經過龍潭鄉○○路十一巷八號
    前，我看到四處無人，就將被害人曬在外面的泳褲偷走，正好被人發現報警。」
    （參偵卷第五頁），偵查中亦坦認：泳衣晾在路邊，趁其不注意用手將泳衣拿下
    而竊取（參偵卷第二十頁背面、二十一頁），綜以被告於本院審理時亦自承該件
    泳衣係在被害人甲○○之住處前所取得，且泳衣是乾淨的（參本院九十一年四月
    二十三日審理筆錄）等情以觀，該件泳衣確為被告所竊取無疑，此外，並有贓物
    領據保管單一紙（參偵卷第十三頁）、被害人甲○○取回之泳衣照片一張附卷可
    稽。因此，被告嗣於本院審理時翻異前詞，否認竊盜，應為卸責之詞，不足採信
    。本件事證明確，被告犯行洵堪認定。
二、核被告所為，係犯刑法第三百二十條第一項竊盜罪。被告有如事實欄所載之科刑
    及執行情形，其於刑之執行完畢後，五年內再犯本件有期徒刑以上之罪，為累犯
    ，應依刑法第四十七條加重其刑。爰審酌被告因一時衝動而下手行竊，所竊取之
    物價值不高，所生危害尚微等一切情狀，量處如主文所示之刑，並諭知易服勞役
    之折算標準。公訴人雖聲請宣告被告強制工作，然因審酌被告前次犯行，係在八
    十八年間，與此次犯行，已相距二年半餘，尚難認為被告有犯罪之習慣，且本件
    竊取之物為一件已使用過之泳衣，本院已宣告其如主文所示之刑，已足以懲罰其
    此次之行為，無須另宣告被告強制工作，併予說明。
據上論斷，應依刑事訴訟法第二百九十九條第一項前段，刑法第三百二十條第一項、
第四十七條、第四十二條第一項，罰金罰鍰提高標準條例第一條前段、第二條，判決
如主文。
本案經檢察官楊挺宏到庭執行職務。
中      華      民      國    九十一    年      五      月      七      日
                                臺灣桃園地方法院刑事第二庭
                                    審判長法官  王  兆  飛
                                          法官  曾  正  耀
                                          法官  李  桂  英
右正本證明與原本無異。
如不服本判決，應於判決送達後十日內向本院提出上訴狀( 應附繕本 )，上訴於
臺灣高等法院。
                                    書  記  官  張  淑  芬
中      華      民      國    九十一    年      五      月      七      日
附論罪科刑依據之法條：
刑法第三百二十條第一項：
意圖為自己或第三人不法之所有，而竊取他人之動產者，為竊盜罪，處五年以下有期
徒刑、拘役或五百元以下罰金。
